Tarea 4 - Estadística Computacional
========================================================

Itzel Muñoz - Alfonso Kim
--------------------------------------------------------
```{r echo=FALSE}
options(digits=5)
setwd("~/r-workspace/comp-stats/hw4") ## Cambiar al directorio de datos
```
```{r}
set.seed(145849)
```

## Ejercicio 1

```{r}
azul <- c(4,69,87,35,39,79,31,79,65,95,68,62,70,80,84,79,66,75,59,77,36,
          86,39,85,74,72,69,85,85,72)
rojo <- c(62,80,82,83,0,81,28,69,48,90,63,77,0,55,83,85,54,72,58,68,88,83,
          78,30,58,45,78,64,87,65)
datos <- data.frame(
    id = c(rep(0, 20), rep(1, 10)),
    azul=azul, rojo=rojo)

datos

attach(datos)
```

a.1) Pruebas de hipótesis en diferencia de medias
```{r}
n <- 20
dbarra <- mean(azul[1:20]) - mean(rojo[1:20])

d <- array(0,20)
for (i in 1:20){
    d[i] <- azul[i] - rojo[i]
}

suma <- 0
for (i in 1:20){
    suma <- suma + (d[i] - dbarra)^2
}

Sd<- sqrt(suma/(n-1))

gamma <- .05
t_alfa <- pt(1-(gamma/2),n-1)

c1 <- -t_alfa
c2 <- t_alfa

tobs <- dbarra / (Sd*sqrt(1/n))
```
#### Por lo tanto, tobs no pertenece a la región de rechazo 

a.2) Intervalo de Confianza 
```{r}
linf <- dbarra - t_alfa*Sd*sqrt(1/n)
lsup <- dbarra + t_alfa*Sd*sqrt(1/n)
```

El IC de 95% para delta es (límite inferior, límite superior)

### b)
```{r}
n <- 10
abarra <- mean(azul[21:30]) 
rbarra <- mean(rojo[21:30])
```

Se desconocen las varianzas pero se asumen iguales
es decir, sigma1 = sigma2

```{r}
suma <- 0
for (i in 1:10){
    suma <- suma + (azul[i] - abarra)^2
}

Sa_cuad <- suma/(n-1)


suma <- 0
for (i in 1:10){
    suma <- suma + (rojo[i] - rbarra)^2
}

Sr_cuad <- suma/(n-1)

Sp<- sqrt( ((n-1)*Sa_cuad + (n-1)*Sr_cuad) / (2*n-2) )


tobs <- (abarra-rbarra) /(Sp*sqrt(1/n+1/n))

gamma <- 0.05
t_alfa <- pt(1-(gamma/2),2*n-2)

c1 <- -t_alfa
c2 <- t_alfa
c1; c2
```
Por lo tanto no se rechaza la hipótesis nula

#### 2: Índice de Confianza para la diferencia de medias

```{r}
linf <- rbarra - t_alfa*sqrt(Sr_cuad/n)
lsup <- rbarra + t_alfa*sqrt(Sr_cuad/n)
linf; lsup
detach(datos)
```

## Ejercicio 2

1) Regresión Lineal
```{r}
ozone <- read.table("ozone.txt", header=T, sep=" ")
head(ozone)

lm.model <- lm(maxO3 ~ T9 + T12 + T15 + Ne9 + Ne12 + Ne15 + 
                   Wx9 + Wx12 + Wx15 + maxO3y, data=ozone)

summary(lm.model)
```

Según los valores t  sólo las variables Ne9 y max03y 
contribuyen a la prediccion de maxO3

maxO3 = 12.24 - 2.19Ne9 + 0.35maxO3y

2) Análisis de Residuales
```{r fig.width=7, fig.height=6}
shapiro.test(residuals(lm.model))
hist(residuals(lm.model))
```

3) Análisis de Correlación
```{r}
ozone$wind <- NULL
ozone$rain <- NULL
cor(ozone)
```
En general, las variables de temperatura (T9, T12, T15) están muy correlacionadas
entre sí. Lo mismo pasa para las variables de nubosidad (Ne9, Ne12, Ne15) y
velocidad del tiempo (Wx9, Wx12, Wx15)


## Ejercicio 3
#### a)
$F(x) = 1-(\frac{b}{x})^a = y$

$1-y = (\frac{b}{x})^a$

$\frac{b}{x} = (1-y)^(1/a)$ 

$x = \frac{b}{(1-y)^(\frac{1}{a})}$

$F^-1 (x) = \frac{b}{(1-x)^(\frac{1}{a})}$

#### b)
```{r}
a <- 5
b <- 2
U <- runif(20000,0,1)
X <- b/(1-U)^(1/a)
```

#### c)
```{r warning=FALSE, message=FALSE}
library(VGAM)
hist(X,probability=TRUE,xlim=c(b,8),ylim=c(0,3))
lines(density(X),col="blue")
y<-seq(0,8,0.02)
lines(y,dpareto(y,2,5),col="red")
```

Se observa una densidad sesgada en azul, y en rojo se observa que los valores de los momentos teóricos y los simulados son cercanos y las densidades se traslapan.

#### d)
```{r}
Y <- rpareto(2000,2,5)
mean(Y)
var(Y)
mean(X)
var(X)
```

#### e)
```{r}
Xmax <- max(X)
Xmin <- min(X)

m <- (Xmax - Xmin) / 5

o1 <- 0
o2 <- 0
o3 <- 0
o4 <- 0
```

Con 4 intervalos
```{r}
for (i in 1:20000){
  if (X[i] < Xmin + m){
    o1 <- o1 + 1
  } else {
    if (X[i] < Xmin + 2*m) {
      o2 <- o2 + 1
    } else {
      if (X[i] < Xmin + 3*m) {
        o3 <- o3 + 1
      } else {
        o4 <- o4 + 1
      }
    }
  }
}

Fcd <- function(c,d){(b/c)^a - (b/d)^a} # F(d)-F(c) c<d

esp1 <- Fcd(Xmin,Xmin+m)*20000
esp2 <- Fcd(Xmin+m,Xmin+2*m)*20000
esp3 <- Fcd(Xmin+2*m,Xmin+3*m)*20000
esp4 <- Fcd(Xmin+3*m,Xmax)*20000

obs <- c(o1,o2,o3,o4)
esp <- c(esp1,esp2,esp3,esp4)
suma <- 0

for(i in 1:4){
  suma <- suma + (obs[i] - esp[i])^2/esp[i]
}

pchisq(0.95,3) # alfa = .05
suma
```
El valor del suma es mayor al teórico por lo tanto se rechaza la hipótesis nula de que
la distribución pareto "ajusta" los datos


## Ejercicio 4: Números Aleatorios
```{r}
numbers <- read.csv("aleatorios.txt", header=F)
summary(numbers)
numbers.fix <- subset(numbers, V1 < 1)
summary(numbers.fix)
```

### Prueba chi-cuadrada
Paso 1: Dividir en intervalos
```{r}
bins <- apply(matrix(0:10), 1, function(i) i/10)
numbers.table <- table(cut(as.matrix(numbers.fix),
                           breaks=bins, right=F))
numbers.df <- as.data.frame(numbers.table)
```

Paso 2: Frecuencia Esperada
```{r}
numbers.df$FE <- nrow(numbers.fix) / 10
```

Paso 3: La frecuencia Observada esta en la columna "Freq"
Paso 4: Valor de Chi
```{r}
numbers.df$Chi <- ((numbers.df$FE - numbers.df$Freq) ^ 2) / numbers.df$FE
```

Paso 5: Suma de los valores Cho
```{r}
chi.sq <- sum(numbers.df$Chi)
```

Paso 6: Chi en valor en tablas con alfa=0.05 y n-1 g.l.
```{r}
chi.sq.2 <- qchisq(p=0.95, df=9)
```

Verificar
```{r}
chi.sq < chi.sq.2
```

### Prueba Kolmogorov-Smirnov
Paso 1: Ordenar los numeros
```{r}
numbers.sort <- data.frame(x=sort(as.matrix(numbers.fix)))
```

Paso 2: Distribucion Acumulada
```{r}
numbers.sort$DA <- apply(matrix(1:nrow(numbers.sort)), 1, 
                         function(i) i / nrow(numbers.sort))
```

Paso 3: Diferencia del valor - la distribucion
```{r}
numbers.sort$KS <- numbers.sort$DA - numbers.sort$x
```

Paso 4: Valor observado
```{r}
ds <- max(abs(numbers.sort$KS))
```

No hay implementacion de la distribucion KS en R.
Segun http://www.real-statistics.com/statistics-tables/kolmogorov-smirnov-table/
```{r}
ds.2 <- 1.36 / sqrt(nrow(numbers.sort))
```

Verificar
```{r}
ds < ds.2
```


```{r fig.width=7, fig.height=6}
```