Tarea 4 - Estadística Computacional
========================================================

Itzel Muñoz - Alfonso Kim
--------------------------------------------------------
```{r echo=FALSE}
options(digits=5)
setwd("~/r-workspace/comp-stats/hw4") ## Cambiar al directorio de datos
```
```{r}
set.seed(145849)
```

## Ejercicio 1

```{r}
azul <- c(4,69,87,35,39,79,31,79,65,95,68,62,70,80,84,79,66,75,59,77,36,
          86,39,85,74,72,69,85,85,72)
rojo <- c(62,80,82,83,0,81,28,69,48,90,63,77,0,55,83,85,54,72,58,68,88,83,
          78,30,58,45,78,64,87,65)
datos <- data.frame(
    tipo = c(rep(0, 20), rep(1, 10)),
    azul=azul, rojo=rojo)

datos
```

## Ejercicio 2

```{r}
```

## Ejercicio 3

```{r}
ozone <- read.table("ozone.txt", header=T, sep=" ")
head(ozone)

lm.model <- lm(maxO3 ~ T9 + T12 + T15 + Ne9 + Ne12 + Ne15 + 
                   Wx9 + Wx12 + Wx15 + maxO3y, data=ozone)
```

### Analisis de Residuales

```{r fig.width=7, fig.height=6}
summary(lm.model)
residuals <- resid(lm.model)
plot(lm.model$fitted.values, residuals, 
     ylab="Residuales", xlab="O3 Maximo", 
     main="Analisis de Residuales") 
abline(0, 0)
```


## Ejercicio 4: Números Aleatorios
```{r}
numbers <- read.csv("aleatorios.txt", header=F)
summary(numbers)
numbers.fix <- subset(numbers, V1 < 1)
summary(numbers.fix)
```

### Prueba chi-cuadrada
Paso 1: Dividir en intervalos
```{r}
bins <- apply(matrix(0:10), 1, function(i) i/10)
numbers.table <- table(cut(as.matrix(numbers.fix),
                           breaks=bins, right=F))
numbers.df <- as.data.frame(numbers.table)
```

Paso 2: Frecuencia Esperada
```{r}
numbers.df$FE <- nrow(numbers.fix) / 10
```

Paso 3: La frecuencia Observada esta en la columna "Freq"
Paso 4: Valor de Chi
```{r}
numbers.df$Chi <- ((numbers.df$FE - numbers.df$Freq) ^ 2) / numbers.df$FE
```

Paso 5: Suma de los valores Cho
```{r}
chi.sq <- sum(numbers.df$Chi)
```

Paso 6: Chi en valor en tablas con alfa=0.05 y n-1 g.l.
```{r}
chi.sq.2 <- qchisq(p=0.95, df=9)
```

Verificar
```{r}
chi.sq < chi.sq.2
```

### Prueba Kolmogorov-Smirnov
Paso 1: Ordenar los numeros
```{r}
numbers.sort <- data.frame(x=sort(as.matrix(numbers.fix)))
```

Paso 2: Distribucion Acumulada
```{r}
numbers.sort$DA <- apply(matrix(1:nrow(numbers.sort)), 1, 
                         function(i) i / nrow(numbers.sort))
```

Paso 3: Diferencia del valor - la distribucion
```{r}
numbers.sort$KS <- numbers.sort$DA - numbers.sort$x
```

Paso 4: Valor observado
```{r}
ds <- max(abs(numbers.sort$KS))
```

No hay implementacion de la distribucion KS en R.
Segun http://www.real-statistics.com/statistics-tables/kolmogorov-smirnov-table/
```{r}
ds.2 <- 1.36 / sqrt(nrow(numbers.sort))
```

Verificar
```{r}
ds < ds.2
```


```{r fig.width=7, fig.height=6}
```