Tarea 2 - Estadística Computacional
========================================================

Itzel Muñoz - Alfonso Kim
--------------------------------------------------------

```{r echo=FALSE}
setwd("~/r-workspace/comp-stats/hw2/")
```


### Ejercicio 1: Datos de TV por Cable


```{r}
cable <- read.table("cableTV.dat",header=TRUE)
attach(cable)

hist_tvtot <- hist(tvtot,col="blue")
text(max(tvtot)-3, 5.5 , paste("Máximo =", max(tvtot), sep = " "))
text(min(tvtot)+5, 2.5 , paste("Mínimo =", min(tvtot), sep = " "))
text(mean(tvtot), 3 , paste("Media =", mean(tvtot), sep = " "))

n <- length(hist_tvtot$breaks)
tabla_tvtot <- cbind(hist_tvtot$breaks[-n],hist_tvtot$breaks[-1],hist_tvtot$counts)
dimnames(tabla_tvtot)[[2]]<-c("Linf","Lsup","f")
print(tabla_tvtot)

hist_renta <- hist(renta,col="red")
text(max(renta), 2 , paste("Máximo =", max(renta), sep = " "))
text(min(renta)+6, 3 , paste("Mínimo =", min(renta), sep = " "))
text(mean(renta), 10 , paste("Media =", mean(renta), sep = " "))
n <- length(hist_tvtot$breaks)
tabla_renta <- cbind(hist_renta$breaks[-n],hist_renta$breaks[-1],hist_renta$counts)
dimnames(tabla_renta)[[2]]<-c("Linf","Lsup","f")
print(tabla_renta)

hist_valor <- hist(valor,col="green")
text(max(valor)-5000, 4 , paste("Máximo =", max(valor), sep = " "))
text(min(valor)+6000, 2.5 , paste("Mínimo =", min(valor), sep = " "))
text(mean(valor), 9 , paste("Media =", mean(valor), sep = " "))
n <- length(hist_valor$breaks)
tabla_valor <- cbind(hist_valor$breaks[-n],hist_valor$breaks[-1],hist_valor$counts)
dimnames(tabla_valor)[[2]]<-c("Linf","Lsup","f")
print(tabla_valor)

boxplot(tvtot,horizontal=F,xlab="tvtot") # no hay valores atípicos
boxplot(renta,horizontal=F,xlab="renta") # sí hay valores atípicos
boxplot(valor,horizontal=F,xlab="valor") # no hay valores atípicos

# b)

horas_tv <- data.frame(cable[,8])
tvtot_50 <- length(which(horas_tv >= 50))/40*100 # el 40%

tvtot_40por <- quantile(tvtot, .4)


# c)

quantile(renta, .8)

# d)

inf <- quantile(valor, .25)
sup <- quantile(valor, .5)
inf
sup
# entre 162,187.2 y 216,393

# e)

col_valor <- data.frame(cable[,2],cable[,10])
names(col_valor) <- c("colonia","valor")
col1_valor <- subset(col_valor,colonia == 1)
summary(col1_valor$valor)
hist(col1_valor$valor, main = "Histograma de valor para colonia 1", xlab = "valor")
col2_valor <- subset(col_valor,colonia == 2)
summary(col2_valor$valor)
hist(col2_valor$valor, main = "Histograma de valor para colonia 2", xlab = "valor")
```

Sí hay diferencia en la variable valor por colonia, pues los estadísticos descriptivos
son diferentes dependiendo de la colonia, esto también se observa en los histogramas
ya que en la colonia 1 los datos están sesgados hacia la derecha, mientras que
en la colonia 2 están más centrados


```{r}
#f)
col_renta <- data.frame(cable[,2],cable[,7])
names(col_renta) <- c("colonia","renta")
col1_renta <- subset(col_renta,colonia == 1)
summary(col1_renta$renta)
hist(col1_renta$renta, main = "Histograma de renta para colonia 1", xlab = "renta")
col2_renta <- subset(col_renta,colonia == 2)
summary(col2_renta$renta)
hist(col2_renta$renta, main = "Histograma de renta para colonia 2", xlab = "renta")
```
Sí hay diferencia en la variable renta por colonia, pues los estadísticos descriptivos
son diferentes dependiendo de la colonia, esto también se observa en los histogramas
ya que en la colonia 1 los datos están sesgados hacia la izquierda, mientras que
en la colonia 2 están sesgados hacia la derecha


```{r}
# g)
cor(tvtot,ninos) # sí hay relación pues la correlación entre estas dos variables
# es de .6248
detach(cable)
```


### Ejercicio 4: Suma de Dados

#### a) analíticamente

#### b)
```{r}
x <- c(2,3,4,5,6,7,8,9,10,11,12)
p <- c(1/36, 2/36, 3/36, 4/36, 5/36, 6/36, 5/36, 4/36, 3/36, 2/36, 1/36)


suma_dados <- function(n, m)
{
  suma <- 0
  for (k in 1:m)
{
  tot_3 <- 0
  tot_7 <- 0
  for (j in 1:n)
  {
    s <- sample(x, 1, replace = TRUE, p)
    suma_3 <- 0
    suma_7 <- 0
    i <- 1
    while (suma_3 + suma_7 == 0  && i <= 1000)
    {
      if (s == 3)
      {
        suma_3 <- 1
      }
      if (s == 7)
      {
        suma_7 <- 1
      }
      i <- i + 1
    } #while
    tot_3 <- tot_3 + suma_3
    tot_7 <- tot_7 + suma_7
    if ( tot_3+tot_7 > 0)
    {
      prop <- tot_3/(tot_3+tot_7)
    } 
    else
    {
      prop <- 0
    }
  } #for j's
  suma <- prop + suma
} #for k's
  suma/m
}

suma_3o7 <- suma_dados(30,10)
# da probabilidades cercanos a 1/4, la probabilidad teórica

suma_dados2 <- function(n, m)
{
  suma <- 0
  for (k in 1:m)
  {
    tot_4 <- 0
    tot_7 <- 0
    for (j in 1:n)
    {
      s <- sample(x, 1, replace = TRUE, p)
      suma_4 <- 0
      suma_7 <- 0
      i <- 1
      while (suma_4 + suma_7 == 0  && i <= 1000)
      {
        if (s == 4)
        {
          suma_4 <- 1
        }
        if (s == 7)
        {
          suma_7 <- 1
        }
        i <- i + 1
      } #while
      tot_4 <- tot_4 + suma_4
      tot_7 <- tot_7 + suma_7
      if ( tot_4 + tot_7 > 0)
      {
        prop <- tot_4/(tot_4+tot_7)
      } else
      {
        prop <- 0
      }
    } #for j's
    suma <- prop + suma
  } #for k's
  suma/m
}

suma_4o7 <- suma_dados2(30,10)
```
da probabilidades cercanos a 1/3, la probabilidad teórica


### Ejercicio 2: Información Financiera

```{r}
library(ggplot2)
data <- read.delim("finanzas.dat")
colnames(data) <- c("Compania", "Ganancia", "Libros", "Precio")
data
```

#### 1- Tabla de contingencia para Valor en Libros
```{r}
with(data, table(Compania, cut(data$Libros, breaks=4)))
```

#### 2- Tabla de contingencia para Precio de Acciones
```{r}
with(data, table(Compania, cut(data$Precio, breaks=4)))
```

#### 3-. Frecuencias Absolutas y relativas para Valor en Libros
```{r}
factor.Ganancia <- factor(cut(data$Libros, breaks=4))
table.Ganancia <- as.data.frame(table(factor.Ganancia))
table.Ganancia <- transform(table.Ganancia, Acumulada=cumsum(Freq), Relativa=prop.table(Freq))
table.Ganancia
```

La mayor dispersión está cuando las ganancias estan entre (3.08, 6.58]. No hay unidades...

```{r}
factor.Precio <- factor(cut(data$Precio, breaks=4))
table.Precio <- as.data.frame(table(factor.Precio))
table.Precio <- transform(table.Precio, cumFreq=cumsum(Freq), relative=prop.table(Freq))
table.Precio
```

La mayor dispersión está en el rango (14.4,23]

#### Gráficas de Dispersión

```{r fig.width=7, fig.height=7}
pairs(~Ganancia+Libros+Precio, data)
```

### Ejercicio 3: Datos de Manchas Solares

```{r}
ssn <- read.delim("spot_num.txt", sep=",")
head(ssn, 20)
colnames(ssn)
ssn.stats.1 <- aggregate(SSN ~ YEAR, data=ssn, 
                         FUN=function(x) c(SUM=sum(x), MEAN=mean(x), SD=sd(x),
                                           QUANT=quantile(x, probs=c(0.25, 0.50, 0.75))))


ssn.stats <- data.frame(year=ssn.stats.1$YEAR)
# Llenar los valores faltantes en el data.frame
ssn.stats$sum <- ssn.stats.1$SSN[,1]
ssn.stats$mean <- ssn.stats.1$SSN[,2]
ssn.stats$sd <- ssn.stats.1$SSN[,3]
ssn.stats$quant.25 <- ssn.stats.1$SSN[,4]
ssn.stats$quant.50 <- ssn.stats.1$SSN[,5]
ssn.stats$quant.75 <- ssn.stats.1$SSN[,6]
head(ssn.stats, 30)
```

```{r}
ssn.stats$cycle <- c(6:11, rep(1:11, 23), 1:6)
head(ssn.stats, 30)
```

Incluimos un Id Ciclo para facilitar las sumas
```{r}
c.ids <- c()
for(i in 2:24){
    c.ids <- c(c.ids, paste("Ciclo", rep(i, 11), sep="."))
}
ssn.stats$cycle.id <- c(paste("Ciclo", rep(1, 6), sep="."), 
                        c.ids, 
                        paste("Ciclo", rep(25, 6), sep="."))

head(ssn.stats, 40)
```


#### Contar numero de manchas
```{r}
ssn.cycles.1 <- aggregate(sum ~ cycle.id, data=ssn.stats, 
                          FUN=function(x) c(sum=sum(x)))
str(ssn.cycles.1)
# c.1: EL que tiene menor numero de manchas
ssn.cycles.1[which.min(ssn.cycles.1$sum), ]
```

```{r}
# c.2: EL que tiene menor numero de manchas
ssn.cycles.1[which.min(ssn.cycles.1$sum), ]
```

#### Gráfica con el número de manchas por ciclo
```{r fig.width=10, fig.height=10}
df.ssn.1 <- data.frame(x=ssn.stats$cycle, val=ssn.stats$sum, ciclo=ssn.stats$cycle.id)
ssn.plot.1 <- ggplot(data=df.ssn.1, aes(x=x, y=val)) + geom_line(aes(colour=ciclo)) +
    xlab("Longitud del ciclo") +
    ylab("Numero de manchas solares") +
    ggtitle("Numero de manchas solares a por ciclo")
ssn.plot.1
```

#### Grafica con el numero de manchas por anio del ciclo
```{r fig.width=10, fig.height=10}
df.ssn.2 <- data.frame(x=ssn.stats$cycle, val=ssn.stats$sum, 
                       anio=paste("y", ssn.stats$cycle, sep="."))
ssn.plot.2 <- ggplot(data=df.ssn.2, aes(x=x, y=val)) + geom_line(aes(colour=anio)) +
    xlab("Año por cada ciclo") +
    ylab("Numero de manchas solares") +
    ggtitle("Numero de manchas solares por año del ciclo")
ssn.plot.2
```

La funcion par no es compatible con ggplot.
Se usa grid.arrange que se encuentra en la libreria gridExtra
`r #install.packages("gridExtra") `

```{r fig.width=10, fig.height=10}
library(gridExtra)
grid.arrange(ssn.plot.1, ssn.plot.2, ncol=1, nrow=2)
```


### Ejercicio 5: Datos de Calificaciones y Jueces

Al archivo calificaciones.csv le agregamos un nuevo encabezado para las calificaciones ordinales de cada juez.

```{r}
calificaciones <- read.delim("calificaciones.csv", sep=",")
names(calificaciones)
```

#### Ordenar alfabeticamente por nombres de Jueces, primero obtenemos los nombres de los jueces sin la columna "Equipo"
```{r}
header <- names(calificaciones)[2:length(names(calificaciones))]
```

Despues los ordenamos
```{r}
header <- sort(header)
```

Luego volvemos a pegarle la columna Equipo
```{r}
header <- c("Equipo", header)
```

Luego reintegramos el resto de las calificaciones del dataframe original en un dataframe con los nombres ordenados
```{r}
calif <- data.frame(temp=1:5) #columna temporal para formar el data.frame
for(name in header){
    calif[[name]] <- calificaciones[[ name ]]
}
```

Quitar la columna temporal
```{r}
calif <- subset(calif, select = -c(temp))
```

#### Renombrar las columnas con JuezX. Dado que cada juez imparte 2 calificaciones a cada uno se le asigna el sufijo "Ord" y "Cont" dependiendo de la calificacion
```{r}
col.n <- c()
for(n in 1:22){
    if (n %% 2 == 1) {
        col.n <- c(col.n, paste(ceiling(n/2), "Cont", sep="."))
    } else {
        col.n <- c(col.n, paste(ceiling(n/2), "Ord", sep="."))
    }
}
```

Formamos los nuevos nombres
```{r}
new.colnames <- paste("Juez", col.n, sep="")
```

Renombramos el dataframe
```{r}
colnames(calif) <- c("Equipo", new.colnames)
names(calif)
```

#### Ordenar y renombrar los equipos
```{r}
calif <- calif[order(calif$Equipo), ]
rownames(calif) <- c("AAA", "BBB", "CCC", "DDD", "EEE")
```

#### 1- ¿que equipo es el mejor calificado respecto a la continua?
Escojemos los nombres de las columnas que contienen calificacion continua
```{r}
cont <- subset(colnames(calif), grepl("Cont", colnames(calif)))
```

Sacamos el equipo que tiene las calidicaciones continuas mas altas
```{r}
which.max(rowMeans(calif[, colnames(calif) %in% cont]))
```

#### 2- ¿el peor?
```{r}
which.min(rowMeans(calif[, colnames(calif) %in% cont]))
```

#### El equipo en el intermedio
```{r}
means <- rowMeans(calif[, colnames(calif) %in% cont])
which.min(abs(means - mean(means)))
```

#### b. Lo mismo pero con las ordinales
```{r}
ord <- subset(colnames(calif), grepl("Ord", colnames(calif)))
```

Sacamos el equipo que tiene las calidicaciones ordinales mas bajas
```{r}
which.min(rowMeans(calif[, colnames(calif) %in% ord]))
```

#### 2- ¿el peor?
```{r}
which.max(rowMeans(calif[, colnames(calif) %in% ord]))
```

#### El equipo en el intermedio
```{r}
means <- rowMeans(calif[, colnames(calif) %in% ord])
which.min(abs(means - mean(means)))
```

#### c.1- Equipo con mayor desacuerdo = mayor desviacion estandar
```{r}
which.max(apply(calif[, colnames(calif) %in% cont], 1, sd))
```

#### c.2- Equipo mas consistente = menor desviacion estandar
```{r}
which.min(apply(calif[, colnames(calif) %in% cont], 1, sd))
```

#### d.1- ¿Que juez diria usted fue el mas duro?
```{r}
which.min(apply(calif[, colnames(calif) %in% cont], 2, mean))
```

#### d.2- ¿Que juez diria usted fue el mas barco?
```{r}
which.max(apply(calif[, colnames(calif) %in% cont], 2, mean))
```

#### E- Cual de los jueces presento mayor variacion?
```{r}
which.max(apply(calif[, colnames(calif) %in% cont], 2, sd))
```



### Ejercicio 6: 

#### a) 
```{r}
teta <- 5
fx <- function(x){teta*(1/x)^(teta + 1)}
integrate(fx, 1, Inf)$value
# el valor de la integral es 1, por lo tanto es densidad

# b)

x <- seq(1,10,0.01)
y <- teta*(1/x)^(teta+1)
plot(x, y, xlim=c(1,10), ylim=c(0,teta), type="l", xlab="x", ylab="f(x)")
title("Función de densidad, f(x)")
y <- 1 - x^(-teta)
plot(x, y, xlim=c(1,10), ylim=c(0,1.3), type="l", xlab="x", ylab="F(x)")
title("Función distribución, F(x)")

# c)

set.seed(145849)
teta <- 2
# generar U~unif(0,1) -> F^(-1)(u) -> X
U <- runif(10000,0,1)
X <- (1-U)^(-1/teta)
mean(X)
var(X)
teta <- 10
U <- runif(10000,0,1)
X <- (1-U)^(-1/teta)
mean(X)
var(X)


# d)
```
son muy cercanos pues los valores teóricos para la media son, 2 y 10/9,
(usando teta = 2 y teta = 10 respectivamente); en el caso de las varianzas
cuando teta = 10 el valor de la varianza en las muestras aleatorias también
muy cercano al teórico que es 10/(81*8), para el caso en que teta = 2 la varianza
teórica no existe

```{r}
# e)

teta <- 2
p_acum_2 <- 1-3^(-teta)
teta <- 10
p_acum_10 <- 1-3^(-teta)
```


### Ejercicio 7

```{r}
binomial <- function(p, n, m)
{
  muestra <- sample(c(0,1), n, replace = TRUE, c(1-p, p))
  frec <- sum(muestra)
  for (i in 2:m)
  {
    muestra<- sample(c(0,1), n, replace = TRUE, c(1-p, p))
    frec <- c(sum(muestra), frec)
  }
  print(table(frec))
  bin <- rbinom(2000,10,.6)
  print(table(bin))  
  frec
}

bin_sim <- binomial(.6, 10, 2000)
hist(bin_sim, probability = TRUE)
bin <- rbinom(20, 10, .6)
lines(density(bin))
```


