Examen Parcial - Estadística Computacional
========================================================

Alfonso Kim - 145849
--------------------------------------------------------

### 1. Probabilidad

#### a. Dados

Sea x la suma de la cara hacia arriba de los 2 dados
$x = 2, 3, 4, 5, 6, 7, 8, 9, 10, 11, 12$

Con probabilidades de aparacer de $P(x) = 0, \cfrac{1}{36}, \cfrac{2}{36}, \cfrac{3}{36}, \cfrac{4}{36}, \cfrac{5}{36}, \cfrac{6}{36}, \cfrac{5}{36}, \cfrac{4}{36}, \cfrac{3}{36}, \cfrac{2}{36}, \cfrac{1}{36}$

La probabilidad de ganar el juego es:
$P(ganar) = P(ganar\ 1\ tiro) \cup P(ganar\ por\ comodines)$

Con probabilidad de ganar el primer tiro:
$P(ganar\ 1\ tiro) = P(x=7) \cup P(x=11)$

La probabilidad de sacar un comodín:
$P(comodin) = P(x=4) \cup P(x=5) \cup P(x=6) \cup P(x=8) \cup P(x=9) \cup P(x=10)$

La probabilidad de ganar por comodines:
$P(ganar\ por\ comodines) = P(comodin) \cap P(salgan\ comodines\ antes\ del\ 7)$

$P(ganar) = 0.4929293$

#### b. Distribución de Laplace

Valor esperado
```{r echo=FALSE}
lambda <- 1/2
m <- 0

f.laplace <- function(x){
    lambda / 2 * exp( -lambda * abs(x - m))
} 

e.laplace <- function(x){
    x * f.laplace(x)
}

E.Laplace <- integrate(e.laplace, -Inf, Inf)

e.laplace.2 <- function(x){
    x^2 * f.laplace(x) }

E.Laplace.2 <- integrate(e.laplace.2, -Inf, Inf)

varianza <- E.Laplace.2$value - E.Laplace$value^2  #2/lambda^2
```

```{r}
E.Laplace$value
varianza
```

#### b.1. Variables aleatorias

```{r echo=FALSE}
set.seed(10102013)
x1 <- rexp(25000, rate=1/2)
x2 <- rexp(25000, rate=1/2)
y <- x1 - x2

laplace <- function(x){
    l <- 1/2
    (1/2) * (exp(-(abs(x-l))))
}

hist(y, prob=TRUE)
curve(laplace, add=TRUE, lwd=2, col="red")
```


### 2. Analisis Exploratorio de Datos

```{r echo=FALSE}
crea.tabla.tuplas <- function(string, k=3) {
    s.vector <- strsplit(string, '')[[1]] 
    tuplas <- c()
    for (i in 1:( nchar(string) - k+1 ) ) {
        tupla <- paste(s.vector[i : (i+k-1)], collapse="")
        tuplas <- c(tuplas, tupla)
    }
    table(tuplas)
}
```

#### a.
```{r}
print(crea.tabla.tuplas("CAGACAAAAC"))
```


```{r echo=FALSE}
crea.cadena.pruebas <- function(num.caracteres, universo="ACGT"){
    elementos <- strsplit(universo, "")[[1]]
    paste(sample(elementos, num.caracteres, replace=TRUE), collapse="")
}
```

#### b.
```{r}
cadena.prueba <- crea.cadena.pruebas(10000)
print(crea.tabla.tuplas(cadena.prueba))
```

#### d.
```{r echo=FALSE}
cv <- function(observaciones){
    sd(observaciones) / mean(observaciones)
}

num.observaciones <- 20
media.observaciones <- 2

coeficientes <- c()
for (i in 1:500){
    muestra <- rexp(num.observaciones, 1/media.observaciones)
    coeficientes <- c(coeficientes, cv(muestra))
}

hist(coeficientes)
```


### 3. Funciones

```{r echo=FALSE}
f <- function(x){
    ret <- 0
    if(x < 0){
        ret <- x^2 + 2*x + 3
    } else if (x >= 0 && x < 2){
        ret <- x + 3
    } else {
        ret <- x^2 + 4*x - 7
    }
    ret
}

fvec <- function(xvec){
    yvec <- c()
    for(x in xvec){
        yvec <- c(yvec, f(x))
    }
    yvec
}

curve(fvec, from=-3, to=3)
```

